【裁判字號】    89,訴,2542
【裁判日期】    891124
【裁判案由】    毒品危害防制條例
【裁判全文】
臺灣臺中地方法院刑事判決                        八十九年度訴字第二五四二號
    公  訴  人  臺灣台中地方法院檢察署檢察官
    被      告  甲○○
右列被告因毒品危害防制條例案件，經檢察官提起公訴（八十九年度毒偵字第六二九
九號），本院判決如左：
    主  文
甲○○連續施用第一級毒品，累犯，處有期徒刑捌月，扣案之毒品海洛因貳包（毛重
約貳公克）沒收銷燬之；又施用第二級毒品，累犯，處有期徒刑肆月。主刑部分應執
行有期徒刑拾月。
    事  實
一、甲○○前曾於民國八十六年間因違反槍砲彈藥刀械管制條例案件，經本院判處有
    期徒刑二月，得易科罰金確定，於八十六年六月六日易科罰金執行完畢；又於八
    十七年間因施用毒品案件，經臺灣苗栗地方法院以八十七年度毒聲字第二一九號
    裁定送觀察勒戒後，認無繼續施用毒品之傾向，經臺灣苗栗地方法院檢察署檢察
    官於八十七年九月十八日以八十七年度偵字第一五八九號不起訴處確定。乃甲○
    ○復基於概括之犯意，自八十九年九月二十二日起至同年月二十八日下午三時許
    止，在其台中市○○區○○路四七九巷一三四號之住處，以將第一級毒品海洛因
    少許摻入香菸內，再點燃香菸之方式，連續施用毒品海洛因多次。甲○○並另行
    起意，於八十九年九月二十九日在臺灣臺中看守所採尿時起往前回溯七十二小時
    內，在某處以不詳之方式，施用第二級毒品安非他命一次。嗣於八十九年九月二
    十八日晚間七時五十分許，甲○○在上開住處為警查獲，扣得其所有之毒品海洛
    因二包（含袋重約二公克），並於翌日依本院八十九年度毒聲字第五八六一號裁
    定送觀察、勒戒後，經臺灣臺中看守所於八十九年九月二十九日採尿驗出嗎啡及
    安非他命之陽性反應，且認有繼續施用毒品之傾向。
二、案經台中巿警察局第三分局報請臺灣臺中地方法院檢察署檢察官偵查起訴。
    理  由
一、訊據被告甲○○對於右開時地，以將第一級毒品海洛因摻入香菸內吸用之方式，
    連續施用海洛因多次之事實，坦承不諱，惟矢口否認曾於八十九年九月二十九日
    在臺灣臺中看守所採尿時起往前回溯七十二小時內施用過第二級毒品安非他命，
    辯稱其當時並無施用安非他命云云。經查：被告在其住處為警查獲時，經扣得毒
    品海洛因二包（含袋重約二公克），有搜索扣押證明筆錄一份、警方繪製之現場
    圖、照片各一張及該扣押物可憑；又被告經依本院八十九年度毒聲字第五八六一
    號裁定送觀察、勒戒，為臺灣臺中看守所於八十九年九月二十九日採尿驗出嗎啡
    及安非他命之陽性反應等情節，亦有本院該件裁定及該所出具之濫用藥物尿液檢
    驗報告一紙附卷可證。而上開證據資料核與被告自白其於右開時地連續施用海洛
    因之情節相符，足見其自白屬實，堪為證據。至被告雖矢口否認施用第二級毒品
    之犯行，惟因上開尿液檢驗之結果，可證被告應有於八十九年九月二十九日在臺
    灣臺中看守所採尿時起往前回溯七十二小時內，在某處以不詳之方式，施用第二
    級毒品安非他命一次，其辯解即不足採信。此外，被告前於八十七年間因施用毒
    品案件，經臺灣苗栗地方法院以八十七年度毒聲字第二一九號裁定送觀察勒戒後
    ，認無繼續施用毒品之傾向，為臺灣苗栗地方法院檢察署檢察官於八十七年九月
    十八日以八十七年度偵字第一五八九號不起訴處確定之事實，有該件不起訴處分
    書附卷可按。另其於五年內再犯毒品危害防制條例第十條之罪，經觀察、勒戒後
    ，認有繼續施用毒品之傾向，則有臺灣臺中看守所八十九年十月十二日中所正
    總字第一八六八號函附之證明書一紙在卷可參。從而，被告右開連續施用第一級
    毒品，又施用第二級毒品之犯行，足堪認定。
二、核被告甲○○所為，係犯毒品危害防制條例第十條第一、二項之施用第一、二級
    毒品罪。其施用毒品海洛因、安非他命前後持有之低度行為，應為施用之高度行
    為所吸收，不另論罪。被告多次施用毒品海洛因之犯行，時間緊接，所犯構成要
    件相同，顯係基於概括之犯意反覆為之，為連續犯，應以一罪論，並加重其刑。
    又其所犯二罪間，犯意各別，行為互殊，應分論併罰。再者，被告前曾於八十六
    年間因違反槍砲彈藥刀械管制條例案件，經本院判處有期徒刑二月，得易科罰金
    確定，於八十六年六月六日易科罰金執行完畢之事實，有臺灣臺中地方法院檢察
    署刑案資料查註紀錄表及臺灣高等法院被告全國前案紀錄表各一份在卷可憑，其
    於五年以內再犯本件有期徒刑以上之罪，構成累犯，應依刑法第四十七條之規定
    ，就其所犯施用第一級毒品罪遞加重其刑，所犯施用第二級毒品罪亦加重其刑。
    爰審酌被告除於八十七年間因施用毒案件，為臺灣苗栗地方法院檢察署檢察官不
    起訴處分外，前無施用毒品之前科，盼其遠離毒品，及其犯罪之目的、動機、手
    段、所生危害、犯後態度等一切情狀，就其所犯二罪各量處如主文所示之刑，並
    定其應執行之刑。至扣案之第一級毒品海洛因二包（含袋重約二公克），應依毒
    品危害防制條例第十八條第一項前段之規定，宣告沒收銷燬之。
據上論斷，應依刑事訴訟法第二百九十九條第一項前段，毒品危害防制條例第十條第
一、二項、第十八條第一項前段、第二十條第三項前段，刑法第十一條前段、第五十
六條、第四十七條、第五十一條第五款，判決如主文。
中      華      民      國    八十九    年    十一    月    二十四    日
                                        法  官   莊  深  淵
右正本證明與原本無異。
如不服本判決，應於判決送達後十日內向本院提出上訴狀，上訴於臺灣高等法院臺中
分院( 須附繕本 )。
                                        書記官
中      華      民      國      八十九    年    十一    月    二十七    日
附錄論罪科刑法條
毒品危害防制條例第十條：
  施用第一級毒品者，處六月以上五年以下有期徒刑。
  施用第二級毒品者，處三年以下有期徒刑。


司法院資訊處製作；財團法人民間司法改革基金會備份。
